# 请教陈版主：关于新准则下年度审计报告是否一定要出具合并报告相关问题

提问人：Ann ？？ 时间：2015-12-15 16:35:03
之前看到关于新准则下母公司是否需要编制合并报表的相关咨询，陈版主的意见是“新准则下根据《企业会计准则第 33 号——合并财务报表》第四条规定，所有母公司均应编制合并报表，没有豁免和例外”，还想请教陈版主，如果母公司想要用单体报表进行汇算清缴，要求出具单体报表，同时在审计报告附注二、财务报表的编制基础添加“本财务报表系本公司管理层为本公司向主管税务部门按有关规定申报 2015 年度财务报表之参考使用而专门编制，仅包含本公司作为独立法人的个别资产负债表、利润表、现金流量表和所有者权益变动表以及财务报表附注，未包含本公司及下属子公司之合并报表。本公司对子公司的长期股权投资按成本法进行核算。
”这种做法是否可行？

回答人：chenyiwei
这种做法是特殊编制基础的财务报表（适用 1601 号审计准则）或者财务报表的组成部分（适用 1603 号审计准则），不能看作完整的全套法定财务报表。